臺北高等行政法院裁定
                                     100年度訴字第1078號
原      告  陳志明
            蔣鍵衛
            張月錦
            王周阿貞
            周冠嫺
            黃劉菊
            張俊泉
            蔣中進
            蔡鏡
            王億聖
            劉碧霞
            莊汪秀月
            邱重義
共      同
訴訟代理人  蔡志揚  律師
被      告  臺北市政府
代  表  人  郝龍斌（市長）住同上
訴訟代理人  張天欽  律師
            張雨新  律師
            黃美靜
參  加  人  信義區吳興二期整宅地區都市更新會
代  表  人  林進錚
上列原告與被告間都市更新事件，本院裁定如下︰
    主  文
信義區吳興二期整宅地區都市更新會應獨立參加本件訴訟。
    理  由
一、按行政法院認為撤銷訴訟之結果，第三人之權利或法律上利
    益將受損害者，得依職權命其獨立參加訴訟，行政訴訟法第
    42條第1 項定有明文。
二、緣「臺北市○○區○○街二期整宅地區都市○○○○○○○
    ○街二期整宅地區都市更新會籌備小組依都市更新條例第11
    條及其施行細則第5 條規定向被告申請自行劃定為吳興街二
    期整宅地區更新單元及申請核○○○區○○街二期整宅地區
    都市更新事業概要案，經被告以91年5 月6 日府都四字第09
    100245400 號函核准。本案土地及合法建築物所有權人依都
    市更新條例第15條及都市更新團體設立管理及解散辦法第5
    條規定向被告申○○○區○○街二期整宅地區都市更新會立
    案，經被告以91年10月21日府都四字第09108185700 號函核
    准。本案依行為時都市更新條例第10條規定由土地及合法建
    築物所有權人自行組成更新團體擔任實施者〈○○○區○○
    街二期整宅地區都市更新會，下稱「第三人」〉，並擬具擬
    定臺北市○○區○○街二期整宅地區都市更新事業計畫案向
    被告申請報核，經被告提93年4 月22日臺北市政府都市更新
    審議委員會第50次委員會議決議通過後，以93年6 月24日府
    都新字第09314864502 號函核定實施。第三人賡續擬具變更
    臺北市○○區○○街二期整宅地區都市更新事業計畫及擬定
    權利變換計畫案，於96年3 月30日向被告申請報核，經被告
    提請98年3 月16日、98年4 月6 日臺北市都市更新及爭議處
    理審議會第13、14次會議決議通過，並以98年6 月16日府都
    新字第09830588200 號公告（下稱「原處分」）實施，自98
    年6 月17日起至98年7 月16日止辦理公開展覽30日，同時以
    98年6 月16日府都新字第09830588202 號函通知原告等及其
    他相關權利關係人。原告以本案範圍內土地及合法建築物所
    有權人之利害關係人身分，主張本案應適用都市更新權利變
    換實施辦法第8 條但書規定及本案違反會員大會決議通過之
    一戶選配一戶原則為由，不服原處分，提起訴願，經內政部
    以台內訴字第1000076221號訴願決定關於訴願人李永清、蔣
    興華部分之訴願不受理，其餘部分之訴願駁回，原告等仍表
    不服，向本院起訴請求撤銷訴願決定及原處分。本院認為本
    件訴訟之結果，第三人之權利或法律上之利益將受損害，本
    院自得依上開條文之規定，依職權命第三人獨立參加本件訴
    訟，爰裁定如主文。
中    華    民    國    100   年    8     月    10    日
                    臺北高等行政法院第六庭
                              審判長法  官  闕  銘  富
                                    法  官  林  育  如
                                    法  官  張  國  勳
上為正本係照原本作成。
不得聲明不服。
中    華    民    國    100   年    8     月    10    日
                                    書記官  陳  可  欣